【裁判字號】    95,易,1313
【裁判日期】    951130
【裁判案由】    竊盜
【裁判全文】
臺灣士林地方法院刑事判決              95年度易字第1313號
公  訴  人  臺灣士林地方法院檢察署檢察官
被      告  丙○○
                    （現另案於臺灣臺北監獄執行中）
上列被告因竊盜案件，經檢察官提起公訴（95年度偵字第342 號
、第2056號），被告於準備程序就被訴事實為有罪之陳述，本院
合議庭裁定由受命法官獨任依簡式審判程序審理，並判決如下：
    主  文
丙○○攜帶兇器竊盜，處有期徒刑捌月，扣案之萬用鑰匙貳支、
T 型組合活動扳手壹組沒收，又意圖為自己不法所有，而竊取他
人之動產，處有期徒刑肆月，扣案之鑰匙壹支沒收，應執行有期
徒刑拾月，扣案之萬用鑰匙貳支、T 型組合活動扳手壹組、鑰匙
壹支均沒收。
    事  實
一、丙○○意圖為自己不法之所有，於民國93年11月28日下午3
    時30分許，在臺北市士林區芝山捷運站旁停車場內，持其所
    有之萬用鑰匙2 支及客觀上足對人之生命、身體、安全構成
    威脅，具有危險性之鐵製T型組合活動扳手1組，撬開甲○○
    所有之車號CKM–356號重型機車之電門鎖（毀損部分未據告
    訴，檢察官未予起訴），竊取前揭機車得逞，供己作為代步
    使用。嗣因丙○○於同日下午 6時許，騎乘前揭機車在臺北
    縣蘆洲市○○路185 巷30號前為警臨檢，始查知上情。並扣
    得該竊盜所用之萬用鑰匙2支、T型組合活動扳手1組。
二、丙○○復另基於意圖為自己不法之所有，於民國95年1 月18
    日下午3時30分許，在臺北市○○區○○路128巷內，持其所
    有之自製鑰匙1支，撬開乙○○所有之CTG–210 號重型機車
    之大鎖及電門鎖（毀損部分未據告訴，檢察官未予起訴），
    竊取前揭機車得逞，供己作為代步使用。嗣因丙○○於同日
    下午4 時20分許，騎乘前揭機車在臺北市○○區○○路與環
    河路口為警臨檢，始查知上情。並扣得自製鑰匙1支。
三、案經甲○○（更名為王怡婷）訴由臺北縣政府警察局海山分
    局及乙○○訴由臺北市政府警察局士林分局移送移送臺灣士
    林地方法院檢察署檢察官偵查起訴。
    理  由
一、前開事實，業據被告丙○○於本院審理中坦承不諱，核與證
    人即被害人甲○○（更名為王怡婷）、乙○○證訴失竊情節
    相符，且有事實一所示之臺北縣政府警察局汐止分局贓物認
    領保管單、被告丙○○騎乘贓車之照片1 張、扣案之萬用鑰
    匙2支、T 型組合活動扳手1組（94年度偵字第3749號卷一第
    32、43頁）及事實二所示之贓物認領保管單、機車大鎖遭破
    壞後之照片1 張、扣案之自製鑰匙1 支（95年度偵字第2056
    號卷第17至19頁）等可資佐證，事證明確，被告犯行堪以認
    定，應依法論科。
二、扣案之T型組合活動扳手1組，係鐵製製品，業據本院當庭勘
    驗無訛載明筆錄在卷，在客觀上足對人之生命、身體、安全
    構成威脅，具有危險性，自屬兇器，核被告丙○○於93年11
    月28日下午3時許所為之竊盜行為係犯刑法第321條第1 項第
    3 款之攜帶兇器竊盜罪，其於95年1 月18日下午3 時30分許
    所為之竊盜行為係犯刑法第320 條第1 項之竊盜罪。被告丙○○所犯上開二罪，時間間隔長達1 年餘之久，應係基於各
    別犯意為之，應予分論併罰。爰審酌被告丙○○犯後尚能坦
    承犯行、態度尚可及其犯罪之動機、目的、手段，犯罪時所
    受之刺激、品性、生活狀況、智識程度等一切情狀，分別量
    處如主文所示之刑，復查：修正後刑法第2 條第1 項規定：
    「行為後法律有變更者，適用行為時之法律。但行為後之法
    律有利於行為人者，適用最有利於行為人之法律」。被告行
    為後，刑法第51條業於民國94年1 月7 日修正公布，並於95
    年7 月1 日施行，修正前刑法第51條規定：「數罪併罰，分
    別宣告其罪之刑，依左列各款定其應執行者：」其中第5 款
    規定：「宣告多數有期徒刑者，於各刑中之最長期以上，各
    刑合併之刑期以下，定其刑期。但不得逾20年。」修正後刑
    法第51條第5 款規定：「宣告多數有期徒刑者，於各刑中之
    最長期以上，各刑合併之刑期以下，定其刑期。但不得逾30
    年。」比較結果，修正後刑法並非較有利於行為人，依刑法
    第2 條第1 項前段之規定，仍應依修正前刑法第51條第5 款
    規定，定其應執行刑，以示警懲。
三、扣案之萬用鑰匙2支、T型組合活動扳手1組及鑰匙1支，均係
    被告丙○○所有，分別供各該次竊盜行為所用之物，業據被
    告丙○○供明在卷，其行為後，94年2月2日修正公布之刑法
    ，於95年7 月1 日施行，其中刑法第38條（沒收）之規定，
    對於被告並無不利，依修正後刑法第2 條第1 項前段規定，
    仍依修正前刑法第38條第1 項第2 款規定，諭知沒收。
四、至於被告丙○○另案於94年3 月22日上午11時許，攜帶兇器
    在臺北市○○○路竊取ＣＰＪ─078 號重機車一部，經臺灣
    臺北地方法院於94年11月18日以94年度簡字第2510號逕以簡
    易判決處刑有期徒刑6 月之竊盜犯行（95年度偵字第342 號
    卷第3 至5 頁）及其又於94年11月25日晚間7 時許，在臺北
    市○○○路○ 段47巷12號前，攜帶兇器竊取車牌號碼ＣＴＷ
    ─587 號重型機車未遂，經同法院於95年1 月18日以95年度
    簡字第165 號逕以簡易判決處刑有期徒刑6 月之竊盜犯行（
    同偵卷第31、32頁），均各與被告丙○○所犯本件事實一、
    二之竊盜行為相隔數月之久，應係分別起意為之，自無連續
    犯之裁判上一罪關係，附此敘明。
據上論結，應依刑事訴訟法第299 條第1 項前段，修正前刑法第
320 條第1 項、第321 條第1 項第3 款、修正後第2 條第1 項前
段、修正前刑法38條第1 項第2 款、第51條第5 款、罰金罰鍰提
高標準條例第1 條前段，判決如主文。
本案經檢察官陳國鳴到庭執行職務。
中    華    民    國    95    年    11    月    30    日
                  刑事第三庭法  官  蔡明宏
以上正本證明與原本無異。
如不服本判決應於送達後10日內向本院提出上訴狀。
                            書記官  陳佳伶
中    華    民    國    95    年    11    月    30    日
附錄本案論罪科刑法條全文：
中華民國刑法第320條
（普通竊盜罪、竊佔罪）
意圖為自己或第三人不法之所有，而竊取他人之動產者，為竊盜
罪，處 5 年以下有期徒刑、拘役或 5 百元以下罰金。
意圖為自己或第三人不法之利益，而竊佔他人之不動產者，依前
項之規定處斷。
前二項之未遂犯罰之。
中華民國刑法第321條
（加重竊盜罪）
犯竊盜罪而有左列情形之一者，處 6 月以上、 5 年以下有期徒
刑：
一  於夜間侵入住宅或有人居住之建築物、船艦或隱匿其內而犯
之者。
二  毀越門扇、牆垣或其他安全設備而犯之者。
三  攜帶兇器而犯之者。
四  結夥三人以上而犯之者。
五  乘火災、水災或其他災害之際而犯之者。
六  在車站或埠頭而犯之者。
前項之未遂犯罰之。


司法院資訊處製作；財團法人民間司法改革基金會備份。
